臺灣雲林地方法院民事簡易判決
110年度港簡字第191號
原      告  禾源盛有限公司

法定代理人  丁彥文

被      告  趙其新

訴訟代理人  趙凱翔
上列當事人間請求損害賠償事件，本院於民國111年1月25日言詞
辯論終結，判決如下：
    主      文
被告應給付原告新臺幣95,105元，及自民國110年9月28日起至清
償日止，按週年利率百分之5計算之利息。
原告其餘之訴駁回。
訴訟費用新臺幣1,110元，其中新臺幣900元由被告負擔，餘由原
告負擔。
本判決原告勝訴部分得假執行。
原告其餘假執行之聲請駁回。
    事實及理由
一、原告主張：訴外人江丞卿為原告之員工，江丞卿於民國109
    年3月16日14時45分許駕駛原告所有車牌號碼0000-00號自用
    小貨車（下稱原告車輛），沿雲林縣台西鄉158縣道由西向
    東行駛，至行經雲林縣台西鄉五榔村五榔國小（起訴書誤載
    為五鄉國小）前路口（下稱案發路口）時，江丞卿停止於內
    側車道欲於該路口向左迴轉，適有被告駕駛車牌號碼0000-0
    0號自用小貨車（下稱被告車輛）沿相同方向行經該路口，
    然因被告剎車不及而自後方追撞原告車輛，致原告車輛毀損
    ，並因此支出鈑金及烤漆費用新臺幣（下同）69,000元、拆
    裝校正費25,074元、零件10,314元，維修費用共計104,388
    元，爰依民法侵權行為等規定提起本件訴訟。並聲明：㈠被
    告應給付原告104,388元，及自起訴狀繕本送達被告之翌日
    起至清償日止，按週年利率百分之5計算之利息。㈡願供擔保
    請准宣告假執行。
二、被告則以：江丞卿在第一時間做筆錄時表明有打方向燈，但
    實際上沒有打方向燈，且現場道路並非筆直，而是直線偏左
    ，本件車禍鑑定報告是基於謊言做成，不可採信。且江丞卿
    太晚迴轉，從剎車痕可以看出來江丞卿突然想到才急剎車，
    並非緩慢靠邊迴轉等語置辯。並聲明：原告之訴駁回。
三、得心證之理由：
  ㈠原告主張上開事實，業據提出與其所述相符之估價單、臺灣
    雲林地方檢察署110年度調偵字第166號不起訴處分書、原告
    車輛行車執照、交通部公路總局嘉義區監理所嘉雲區車輛行
    車事故鑑定會嘉雲區0000000號鑑定意見書、交通部公路總
    局車輛行車事故鑑定覆議會0000000號覆議意見書（以下合
    稱鑑定報告）、報價單等影本為證（見本院卷第13頁至第23
    頁、第39頁至第45頁、第53頁至第59頁、第131頁至第135頁
    ），並有雲林縣警察局台西分局道路交通事故談話紀錄表、
    道路交通事故現場圖、江丞卿警詢筆錄、被告警詢筆錄、雲
    林縣警察局台西分局刑案呈報單、道路交通事故調查報告表
    ㈠、㈡、現場照片等在卷可參（見本院卷第73頁至第88頁、第
    91頁至第108頁）。本院依證據調查之結果，堪信原告上開
    主張為真實。　　
  ㈡按因故意或過失，不法侵害他人之權利者，負損害賠償責任
    ；汽車、機車或其他非依軌道行駛之動力車輛，在使用中加
    損害於他人者，駕駛人應賠償因此所受之損害；汽車在同一
    車道行駛時，除擬超越前車外，後車與前車之間應保持隨時
    可以煞停之距離；汽車行駛時，駕駛人應注意車前狀況及兩
    車並行之間隔，並隨時採取必要之安全措施；汽車行駛至交
    岔路口，其行進、轉彎應遵守燈光號誌；閃光黃燈表示「警
    告」，車輛應減速接近，注意安全，小心通過，民法第184
    條第1項前段、第191條之2前段、道路交通安全規則第94條
    第1項、第3項、第102條第1項第1款，道路交通標誌標線號
    誌設置規則第211條第1項第1款定有明文。被告雖辯稱江丞
    卿未打方向燈、現場道路並非筆直，故鑑定報告不可採信云
    云，並提出案發路口照片為證（見本院卷第170頁至第173頁
    ）；然查，鑑定報告判斷路權歸屬時所載「閃光黃燈」，應
    係指案發路口交通號誌燈號，此有上開道路交通事故調查報
    告表㈠可資佐證（見本院卷第93頁），且鑑定報告所載意見
    並未以有無打方向燈作為判斷，被告以此指摘鑑定報告係依
    據謊言而作成云云，應屬誤會。又鑑定報告亦非以現場道路
    是否筆直作為判斷之基礎，被告以此作為辯駁，已有失當，
    且自被告所提上開照片以觀，現場道路既非筆直，為了避免
    出現視線死角，行駛於後方之被告車輛反而更應注意現場閃
    光黃燈之交通號誌指示而減速接近路口，無從單以現場道路
    是否筆直，而作為有利被告之論據。此外，依當時天候晴、
    日間自然光線、案發路口為乾燥柏油路面且無缺陷、視距良
    好等情形，被告並無不能注意交岔路口閃光黃燈號誌、注意
    車前狀況，或不能與前車保持隨時可以剎停之距離之情事，
    竟疏未注意及此，致毀損原告車輛，顯見被告就本件事故之
    發生確有過失甚明，且該過失行為與原告車輛之損害間具有
    相當因果關係，被告自應負過失侵權行為損害賠償之責。
  ㈢次按不法毀損他人之物者，被害人得請求賠償其物因毀損所
    減少之價額，民法第196條定有明文。所謂因毀損減少之價
    額，得以修復費用為估定之標準，但以必要者為限，例如修
    理材料以新品換舊品應予折舊（最高法院77年度第9次民事
    庭會議決議意旨參照）。經查，原告車輛為自用小貨車，且
    原告車輛為96年4月出廠（推定為4月15日），有行車執照影
    本在卷可稽（見本院卷第23頁），至109年3月16日受損時已
    使用12年11月又1日，依營利事業所得稅結算申報查核準則
    ，提列折舊以1年為計算單位，其使用期間未滿1年者，按實
    際使用月數相當於全年之比例計算之，不滿1月者，以1月計
    ，故原告車輛之折舊年數為13年。另據原告所提出之估價單
    所載，修車支出之零件費為10,314元，更新零件之折舊價差
    顯非必要，自應扣除。本院依行政院公布之固定資產耐用年
    數表及固定資產折舊率表，自用小貨車之耐用年數為5年，
    依定率遞減法每年折舊千分之369，採用定率遞減法計算折
    舊者，其最後1年之折舊額，加歷年折舊累計額，其總和不
    得超過該資產成本原額之10分之9，故逾耐用年數之自用小
    貨車仍有相當於新品資產成本百分之10之殘值。原告車輛因
    已使用逾耐用年限5年，是就零件部分於扣除折舊額後，僅
    得以其中10分之1之殘價計算，即為1,031元（計算式：10,3
    14元÷10＝1,031元，小數點以下四捨五入），應認為屬必要
    之修復費用。此外，原告另支出鈑金及烤漆費用69,000元、
    拆裝校正費25,074元，無須折舊，是原告得請求被告賠償之
    修車費用共計95,105元（計算式：1,031元＋69,000元＋25,07
    4元＝95,105元），逾此範圍之請求，則屬無據，應予駁回。
  ㈣末按給付有確定期限者，債務人自期限屆滿時起，負遲延責
    任。給付無確定期限者，債務人於債權人得請求給付時，經
    其催告而未為給付，自受催告時起，負遲延責任。其經債權
    人起訴而送達訴狀，或依督促程序送達支付命令，或為其他
    相類之行為者，與催告有同一之效力，民法第229條第1項及
    第2項定有明文。又遲延之債務，以支付金錢為標的者，債
    權人得請求依法定利率計算之遲延利息，但約定利率較高者
    ，仍從其約定利率；應付利息之債務，其利率未經約定，亦
    無法律可據者，週年利率為百分之5，民法第233條第1項及
    第203條亦有明文。本件原告對被告之侵權行為求償權，核
    屬無確定期限之給付，又被告係於110年9月27日收受起訴狀
    繕本（見本院卷第115頁），是原告請求自起訴狀繕本送達
    被告之翌日即110年9月28日起算，按週年利率百分之5計算
    之法定遲延利息，核無不合，應予准許。
四、從而，原告依侵權行為之法律關係，請求被告給付如主文第
    1項所示，為有理由，應予准許；逾此範圍之請求則無理由
    ，應予駁回，並依民事訴訟法第389條第1項第3款規定，就
    原告勝訴部分依職權宣告假執行。至原告敗訴部分，其假執
    行之聲請因失所附麗，應併予駁回。
五、本件事證已臻明確，當事人其餘攻擊防禦方法及所提證據，
    經審酌後，核與判決結果不生影響，爰不逐一論述，併此敘明
    。
六、本件訴訟費用，確認為第一審裁判費1,110元，依民事訴訟
    法第79條規定，其中900元由被告負擔，餘由原告負擔。
中　　華　　民　　國　　111 　年　　2 　　月　　17　　日
                      北港簡易庭  法  官  詹皇輝
以上正本證明與原本無異。
如不服本判決，應於送達後20日內，向本院北港簡易庭提出上訴
狀並表明上訴理由，如於本判決宣示後送達前提起上訴者，應於
判決送達後20日內補提上訴理由書（須附繕本）。
中　　華　　民　　國　　111 　年　　2 　　月　　17　　日
　　　　　　　　　　　　　　　　　書記官　伍幸怡